---
{"dg-publish":true,"dg-path":"Actas/Actas TFG.md","permalink":"/actas/actas-tfg/","tags":["gardenEntry"]}
---

# 13/9/24

Hubo una reunión grupal: [[01 - Proyectos/TFG/Actas/Notas de Reunión/2024-09-13_16.04 Notas Reunión 13-9\|2024-09-13_16.04 Notas Reunión 13-9]]
+ de 16:01 a 17:40

Cosas que hacer:
- [x] Mandar usuario de Github a Fede
- [x] Mirar software
	- [x] Slack
	- [x] Overleaf
	- [x] Mendeley

# 25/9/24

Estuve buscando papers de investigación en Google Académico, porque no recordaba cómo se acceden al resto de recursos.

# 27/9/24

Hubo una reunión grupal: [[01 - Proyectos/TFG/Actas/Notas de Reunión/2024-09-27_16.07 Notas de la reunión\|2024-09-27_16.07 Notas de la reunión]]
+ de 16:20ish a 

# 11/10/20

Tuvimos una reunión personal: 
* de 11:02 a 11:34
* Cosas a mirar:
	* Aplicaciones de edición de sistemas dinámicos, gráficas
		* Simuladores de sistemas en web → qué techstack usan? → [[01 - Proyectos/TFG/Investigación/Misc/Buscar posibles frameworks para la app del TFG#Next.js\|Buscar posibles frameworks para la app del TFG#Next.js]]
	* Cómo vamos a vender esto al tribunal? Modelar un RPG ya existente, dar la herramienta para usar → **Igual podemos usar el proyecto de Mateo**
	* Qué framework usar? → [[01 - Proyectos/TFG/Investigación/Misc/Buscar posibles frameworks para la app del TFG\|Buscar posibles frameworks para la app del TFG]]
		* Heroku? Vercel? Netlify? Firebase?

También hubo una reunión grupal:
- de 15:43 a 


# 25/10/24

Tuvimos una reunión grupal:[[01 - Proyectos/TFG/Actas/Notas de Reunión/2024-10-25_16.03 Notas de la reunión\|2024-10-25_16.03 Notas de la reunión]]

## Entre medias de las reuniones
+ Me leí el paper de J 
# 08/11/24

Tuvimos una reunión grupal: [[01 - Proyectos/TFG/Actas/Notas de Reunión/2024-11-08_15.37 Notas de la reunión\|2024-11-08_15.37 Notas de la reunión]]

## 29/11/2024

Tuvimos una reunión grupal: [[01 - Proyectos/TFG/Actas/Notas de Reunión/2024-11-29_15.42 Notas de la reunión\|2024-11-29_15.42 Notas de la reunión]]

# Semana 10 Febrero

## Investigación

* [[01 - Proyectos/TFG/Investigación/Papers/2025-02-05_10.02 Combat In Games\|2025-02-05_10.02 Combat In Games]]

## Reuniones

* [[01 - Proyectos/TFG/Actas/Notas de Reunión/2025-02-14_16.40 Acta Reunión\|2025-02-14_16.40 Acta Reunión]]

## Semana 17 Febrero

- Empecé con el UML de la aplicación en draw.io
- También hice un rework de los temas que se van a dar en el [[01 - Proyectos/TFG/Contenido/2024-11-04_02.54 State of the Art\|State of The Art]].

# Semana 25 Febrero

* Progresé en el [[01 - Proyectos/TFG/Contenido/2024-11-04_02.54 State of the Art\|State of The Art]]
## Investigación

## Reuniones

* [[2025-02-28_16.57 Notas de la reunión\|2025-02-28_16.57 Notas de la reunión]]
# Semana 3 Marzo

- Esta se dedicó enteramente a estudiar Next.JS y Auth.JS. 
	- Mucho de eso ha sido seguir este vídeo, pero luego pivoté a ver otras cosas
- 

## Investigación

## Reuniones

# Semana 10 Marzo
## Investigación

## Reuniones

## Desarrollo

- Esta semana se dedicará a implementar la base de datos y tener el diseño del editor.
- Al implementar Supabase, me he dado cuenta que tendré que desconectar Auth.js para utilizar el que tiene Supabase directamente. Me va a tocar empezar de cero otra vez T_T